【裁判字號】    97,消債更,25
【裁判日期】    971212
【裁判案由】    更生事件
【裁判全文】
臺灣臺東地方法院民事裁定            97年度消債更字第25號
聲  請  人
即  債務人  甲○○
上列當事人依消費者債務清理條例聲請更生事件，本院裁定如下
：
    主  文
債務人甲○○自中華民國九十七年十二月十二日十七時起開始更
生程序。
    理  由
一、按法院開始更生程序之裁定，應載明其年、月、日、時，並
    即時發生效力，消費者債務清理條例第45條第1 項定有明文
    。
二、本件聲請意旨略以：聲請人於消費者債務清理條例施行前，
    曾依中華民國銀行公會會員辦理消費金融案件無擔保債務協
    商機制與金融機構成立協商，惟其於民國95年11月間受僱於
    知本箱根渡假山莊，因僱用人營運不良致其遲延受領報酬，
    嗣又非志願性離職，以致履行顯有重大困難，因不可歸責於
    己之事由而違反協議，且其礙於現實因素，時而更換工作，
    縱有收入，扣除最低生活費用後仍無法清償債務，其並無擔
    保或無優先權之債務總額未逾新臺幣12,000,000元，復未經
    法院裁定開始清算程序或宣告破產，爰向本院聲請更生等語
    。
三、經查：聲請人所主張之上開事實，業據提出財產及收入狀況
    說名書、債權人清冊、綜合所得稅各類所得清單、財產歸屬
    資料、勞工保險投保資料、收入及支出明細表、依銀行公會
    債務協商機制所成立協商之協議書、還款計劃等為證，復與
    本院職權調閱之知本箱根渡假山莊營利事業基本資料相符，
    堪認為真。足見本件聲請人並非主觀上惡意不履行協商，而
    係客觀上確有不可歸責於己之事由。另查聲請人亦無消費者
    債務清理條例第6條第3項、第8 條或第46條各款所定駁回更
    生聲請之事由存在，是本件聲請人聲請更生，於法有據，應
    予准許，爰裁定如主文。另債權人應於法院所定申報債權之
    期間內申報債權之種類、數額或其順位，苟債權人無適法之
    原因而未依法申報債權，其債權即視為消滅；聲請人請求將
    裕融企業股份有限公司、彭桂珍及高瑞花之債權退出申請開
    始更生之範圍云云，對債權人於法院所定申報債權之期間內
    申報債權之種類、數額或其順位之權利，自不生影響，併予
    敘明。
四、此外，法院裁定開始更生程序後，對於債務人不得繼續強制
    執行程序，消債者債務清理條例第48條第2 項定有明文。從
    而，聲請人雖又向本院執行處聲請停止強制執行程序，然本
    院既已裁定開始更生程序，即無另行裁定停止強制執行之必
    要，附此敘明。
中    華    民    國    97    年    12    月    12    日
                        民事庭法  官  陳谷鴻
以上正本係照原本作成。
本件裁定不得抗告。
本裁定已於97年12月12日17時公告。
中    華    民    國    97    年    12    月    12    日
                              書記官  莊永利


司法院資訊處製作；財團法人民間司法改革基金會備份。
